【裁判字號】    97,訴,888
【裁判日期】    981123
【裁判案由】    強盜等
【裁判全文】
臺灣桃園地方法院刑事判決               97年度訴字第888號
公  訴  人  臺灣桃園地方法院檢察署檢察官
被      告  丁○○
            己○○
共      同
選任辯護人  徐建弘律師
被      告  庚○○
            戊○○
共      同
選任辯護人  金鑫律師
上列被告因妨害自由等案件，經檢察官提起公訴（97年度偵字第
14925 號、第18005 號），本院判決如下：
    主  文
丁○○共同以非法方法，剝奪人之行動自由，處有期徒刑壹年，
減為有期徒刑陸月，如易科罰金，以新臺幣壹仟元折算壹日。緩
刑年。緩刑期間付保護管束。並應向指定之政府機關、政府機
構、行政法人、社區或其他符合公益目的之機構或團體提供肆拾
小時之義務勞務。扣案之手銬壹付，沒收之。
己○○、庚○○共同以非法方法，剝奪人之行動自由，各處有期
徒刑拾月，均減為有期徒刑伍月，如易科罰金，均以新臺幣壹仟
元折算壹日。均緩刑年。緩刑期間均付保護管束。並應均向指
定之政府機關、政府機構、行政法人、社區或其他符合公益目的
之機構或團體提供肆拾小時之義務勞務。扣案之手銬壹付，沒收
之。
己○○、庚○○、戊○○被訴強盜部分，均無罪。
丁○○、己○○、庚○○、戊○○被訴傷害及己○○、庚○○、
戊○○被訴毀損部分，均公訴不受理。
    事  實
一、緣乙○○曾於民國95年間，向丁○○借款新臺幣（下同）10
    0,000 元，且僅於償還其中之20,000元後，即拒為清償。詎
    丁○○為催討債務，竟與己○○、庚○○、壬○○（由本院
    另為審理）基於妨害自由及恐嚇之犯意聯絡，於96年4 月10
    日上午，由壬○○駕駛丁○○之胞兄吳俊穎所有車牌號碼9B
    －1798號自用小客車，搭載丁○○、己○○、庚○○前往乙○○位於桃園縣龍潭鄉○○路211 巷21之3 號住處，並在同
    日上午7 時30分許抵達後，即由丁○○、己○○、庚○○下
    車至乙○○上開住處內，強押乙○○上車，再由壬○○駕駛
    上開車輛前往不知情之丁○○友人陳進祥位於臺北縣新莊市
    ○○路897 號14樓之住處內。嗣於該址內，丁○○即要求己○○、庚○○以手銬將乙○○之左手銬於茶几之桌腳，以限
    制乙○○之行動，並表示「今天如果錢沒有拿出來，就不要
    讓他回去」等語，而己○○、庚○○、壬○○即依丁○○之
    指示，輪流徒手毆打乙○○（傷害部分業據撤回告訴），脅
    迫乙○○償還債務，且於其間向乙○○恫稱「晚間8 時前，
    若未返還100,000 元，則押至山上關在狗籠」等語，致生危
    害於安全。乙○○因聽聞上開言語，心生畏懼，不得已乃於
    同日下午5 時許，撥打電話予友人葉素惠，請伊將乙○○所
    有而登記於伊名下之車牌號碼9110－DQ號自用小客車，持向
    位於桃園縣龍潭鄉之中華當舖典當。而葉素惠於典當得款40
    ,000元後，即將現金攜往臺北縣新莊市○○路上之「麥當勞
    」內，並在同日晚間7 時許，將之交付予駕車前往取款之己○○及壬○○。惟因丁○○認此尚不足以清償債務，需再由
    乙○○簽發220,000 元之本票，並由乙○○之胞兄甲○○擔
    任保證人，乃指示壬○○再駕駛上開車輛搭載己○○、庚○○強押乙○○前往甲○○任職廠長，址設桃園縣龍潭鄉○○
    村○○路○ 段301 號之盛鑫工程有限公司（下簡稱盛鑫公司
    ），而使乙○○行無義務之事，丁○○則先行返家休息。迄
    於同日晚間10時許，己○○、庚○○、壬○○強押乙○○抵
    達盛鑫公司之辦公室時，因未遇甲○○，且乙○○之另一胞
    兄王全表示欲請在場警衛廖明貴報警，己○○、庚○○、壬○○本欲再將乙○○押走，惟遭乙○○持高爾夫球棍反抗後
    ，趁機逃離現場。嗣因乙○○報警處理，經員警報請臺灣桃
    園地方法院檢察署檢察官核發拘票，而於97年6 月25日，分
    別在宜蘭縣羅東鎮○○路60號前將己○○拘提到案；在臺北
    縣新莊市○○路531 巷142 號8 樓將丁○○拘提到案，並扣
    得手銬1 付；及循線查獲庚○○，始知悉上情。
二、案經乙○○告訴暨內政部警政署刑事警察局報請臺灣桃園地
    方法院檢察署檢察官指揮偵查後提起公訴。
    理  由
壹、程序事項：
一、按被告以外之人於偵查中向檢察官所為之陳述，除顯有不可
    信之情況者外，得為證據；被告以外之人於審判外之陳述，
    雖不符前4 條之規定，而經當事人於審判程序同意作為證據
    ，法院審酌該言詞陳述或書面陳述作成時之狀況，認為適當
    者，亦得為證據，刑事訴訟法第159 條之1 第2 項、第 159
    條之5 分別定有明文。本案證人甲○○於偵查中係以證人身
    分具結陳述，且在審判中業經本院傳喚到庭，而賦予被告己○○、庚○○、戊○○及其等選任辯護人有行使對質權、反
    對詰問權之機會，則被告等人之對質詰問權已延緩至審判中
    確保；又證人乙○○、王全、廖明貴於警詢及偵查中之陳述
    ；證人陳進祥、葉素惠在偵查中之證述，則經被告等及其等
    選任辯護人於本院審理中均表示無意見而同意作為證據，且
    本院審酌該陳述作成時之狀況並無瑕疵之情狀存在而認為適
    當，亦復查無顯有不可信之情況存在，是上開證人分別於偵
    查及警詢中之陳述，均具有證據能力。
二、本案認定犯罪事實所引用之本案卷內所有卷證資料（包含文
    書證據、物證等證據），並無證據證明係公務員違背法定程
    序所取得，且被告等人及其等選任辯護人，於本院審理終結
    前就卷內所有之卷證資料之證據能力均表示無意見，又卷內
    之文書證據，亦無刑事訴訟法第159 條之4 之顯有不可信之
    情況與不得作為證據之情形，則依刑事訴訟法第159 條之 5
    之規定，本案認定犯罪事實所引用之本案卷證所有文書證據
    、物證等證據，均有證據能力。
貳、實體事項：
甲、有罪部分：
一、上開犯罪事實，業據被告丁○○、己○○、庚○○於本院審
    理中坦承不諱，核與：(一)證人乙○○在偵查及警詢中證稱被
    告等人於當日將渠強行押走後即限制渠之自由，且於過程中
    以手銬銬住渠之左手並毆打渠，再以言詞恫嚇渠需當日清償
    借款，渠乃請葉素惠先以渠所有車輛向當舖典當得款40,000
    元後，交予被告己○○及同案被告壬○○，惟被告丁○○仍
    要求渠需另行簽發本票，並由渠胞兄甲○○擔任保證人，同
    案被告壬○○乃再駕車搭載被告己○○、庚○○強押渠前往
    盛鑫公司，嗣因未遇甲○○，且經在場之渠另一胞兄王全表
    示欲委請工廠警衛廖明貴報警處理後，渠即持高爾夫球桿抵
    抗並趁機逃離等語；(二)證人王全於偵查及警詢中證述：伊於
    當日晚間吃完宵夜返回盛鑫公司時，即見到乙○○與被告己○○、庚○○均處於辦公室中，而乙○○之臉色凝重，被告
    己○○、庚○○則面露兇惡，經伊表示欲前去找警衛廖明貴
    報警後，被告等人即離去上址等語；(三)證人廖明貴在偵查及
    警詢中證稱：其係當日盛鑫公司大門之值班警衛，而於晚間
    10時許，突有一車輛停放於該公司門外，並由被告己○○、
    庚○○將乙○○強押下車後進入公司辦公室，惟經過10分鐘
    後，即見到被告己○○、庚○○等人步出公司並搭車離去，
    但乙○○並未隨同離開等語；(四)證人葉素惠於偵查中證述：
    渠係在96年4 月10日下午5 時許，接到乙○○之電話，要求
    渠以乙○○所有之汽車持向龍潭之中華當舖典當，渠乃依指
    示前往典當得款40,000元，並於同日晚間7 時許，攜往臺北
    縣新莊市○○路上之「麥當勞」，而交付予被告己○○及另
    一名不認識之男子等語；(五)證人陳進祥在偵查中證稱：伊當
    日上午8 、9 時許，確曾將伊所有上開臺北縣新莊市住處借
    予被告丁○○等人使用，惟事後伊即出門，並不知悉發生何
    事等語大致相符；此外，並有中華當舖償款紀錄卡、通聯紀
    錄等物在卷可證，足認被告丁○○、己○○、庚○○之自白
    與事實相符而可採信，是本案事證明確，被告丁○○、己○○、庚○○之犯行洵堪認定，自應依法論科。
二、核被告丁○○、己○○、庚○○所為，均係犯刑法第302 條
    第1 項之非法剝奪行動自由罪。按私行拘禁或以其他非法方
    法剝奪人之行動自由，仍不外以強暴、脅迫為手段，如其目
    的在使人行無義務之事，或妨害人行使權利，則此項使人行
    無義務之事，或妨害人行使權利，應為剝奪人行動自由之高
    度行為所吸收，逕依刑法第302 條第1 項論罪，又在剝奪人
    之行動自由中，如並有恐嚇危害安全行為，自屬包含於妨害
    行動自由之同一意念之中，而視為剝奪行動自由之部分行為
    ，不發生所謂低度之恐嚇危害安全罪，為高度之剝奪行動自
    由罪所吸收之問題（最高法院82年度臺上字第2554號判決要
    旨參照）。本案被告丁○○、己○○、庚○○剝奪乙○○之
    行動自由，並於期間出言恐嚇乙○○，其目的既係在要求乙○○儘速還款及簽發本票而行無義務之事，則揆諸上開說明
    ，被告丁○○、己○○、庚○○共同所為之恐嚇危害安全行
    為，為剝奪行動自由之部分行為，另被告丁○○、己○○、
    庚○○共同所為之強制行為，則為剝奪行動自由之高度行為
    所吸收，不另論罪，檢察官認應就被告丁○○、己○○、庚○○上開所犯之妨害自由及恐嚇罪予以分論併罰，容有誤會
    。被告丁○○、己○○、庚○○及同案被告壬○○就上開剝
    奪行動自由之犯行間，有犯意聯絡及行為分擔，為共同正犯
    。爰審酌被告丁○○為求乙○○清償債務，竟不尋正當法律
    途徑為之，反偕同被告己○○、庚○○及壬○○妨害乙○○
    之自由而脅迫乙○○還款，嗣更要求乙○○簽發本票，造成
    乙○○所受之身、心負擔重大，其等之行為實不足取，且係
    於光天化日由乙○○住處強行將乙○○押走，所為危害社會
    安全甚鉅，惟兼衡被告丁○○、己○○、庚○○於犯後終能
    坦承犯行，態度尚可，及被告丁○○於本案顯係基於主謀地
    位等一切情狀，分別量處如主文所示之刑。扣案之考銬1 付
    ，乃係被告丁○○所有，且係供其與被告己○○、庚○○及
    壬○○共犯本案之罪所用之物，自應依刑法第38條第1 項第
    2 款之規定，於被告丁○○、己○○、庚○○項下，均併予
    宣告沒收之。至另扣案被告丁○○所有之聯邦銀行存摺1 本
    、金融卡1 張、行動電話1 具、印鑑1 顆（吳小萍），及被
    告庚○○所有之電擊棒1 支、記事本2 本、估價單3 本、信
    封袋41只等物，則查無積極證據足認係供被告等人共犯本案
    之罪所用之物，爰不併為沒收之諭知，附此敘明。
三、次查：被告丁○○、己○○、庚○○所犯上開之罪之時間，
    均係在96年4 月24日以前，且所犯悉合於中華民國九十六年
    罪犯減刑條例所規定之減刑條件，爰依該條例之規定，各減
    其刑期之2 分之1 如主文所示，並分別諭知易科罰金之折算
    標準。
四、末查：被告丁○○、己○○、庚○○前均未曾因故意犯罪而
    受有期徒刑以上刑之宣告，此有臺灣高等法院被告前案紀錄
    表在卷可按，僅係因一時失慮致罹刑章，且於犯後坦承犯行
    ，並已與告訴人乙○○達成和解，而乙○○亦表示不再追究
    其等之刑責，足見其等經此刑之宣告後，應知警惕而無再犯
    之虞，且檢察官亦同意予以諭知緩刑，是本院認上開所宣告
    之刑以暫不執行其刑為當，爰均依刑法第74條第1 項第1 款
    之規定，諭知緩刑3 年，並依同條第2 項第5 款之規定，命
    應向指定之政府機關、政府機構、行政法人、社區或其他符
    合公益目的之機構或團體，提供40小時之義務勞務，以啟自
    新（被告等於為本案犯行後，刑法第74條第2 項第5 款之規
    定雖有修正，惟其修正之內容僅係擴大受服務者之範圍，且
    依最高法院95年度第8 次刑事庭會議決議，緩刑應逕適用新
    法之規定，是就此無庸為新、舊法比較，附此敘明）。末被
    告丁○○、己○○、庚○○受緩刑宣告因需執行刑法第74條
    第2 項第5 款所定之事項，爰再依同法第93條第1 項第2 款
    之規定，均諭知於緩刑期間付保護管束。
乙、無罪部分：
一、公訴意旨略以：被告己○○、庚○○、戊○○為追討上開乙○○所積欠被告丁○○之債務，乃再與其餘身分不詳之10餘
    人，於96年9 月3 日分乘車輛前往盛鑫公司，並於同日中午
    抵達後，即手持球棒等物進入辦公室。嗣因見甲○○獨自一
    人在內且桌上放置有25,000元之現金，被告等竟基於意圖為
    自己不法所有之強盜犯意聯絡，以手持之球棒等物毆打甲○○，並致甲○○受有前額撕裂傷、背挫傷、前臂挫傷等傷害
    （傷害部分業據撤回告訴）而不能抗拒後，即由被告庚○○
    將桌上之25,000元強行取走，因認被告己○○、庚○○、戊○○另共同涉犯有刑法第330 條第1 項之加重強盜罪嫌（即
    具有同法第321 條第1 項第4 款之事由）等語。
二、按犯罪事實應依證據認定之，無證據不得認定犯罪事實；不
    能證明被告犯罪者，應諭知無罪之判決，刑事訴訟法第 154
    條第2 項及第301 條第1 項分別定有明文。次按刑事訴訟法
    上所謂認定犯罪事實之證據，係指足以認定被告確有犯罪行
    為之積極證據而言，如未能發現相當證據或證據不足以證明
    ，自不能以推測或擬制之方法，以為裁判基礎，最高法院29
    年上字第3105號及40年臺上字第86號分別著有判例要旨可資
    參照。又按刑事訴訟上證明之資料，無論其為直接或間接證
    據，均須達於通常一般之人均不致有所懷疑，而得確信其為
    真實之程度，始得據為有罪之認定，若其關於被告是否犯罪
    之證明未能達此程度，而有合理懷疑之存在，致使無從形成
    有罪之確信，根據「罪證有疑，利於被告」之證據法則，即
    不得遽為不利被告之認定，最高法院76年臺上字第4986號亦
    著有判例意旨可資參照。再按告訴人之告訴，係以使被告受
    刑事訴追為目的，是其陳述是否與事實相符，仍應調查其他
    證據以資審認，最高法院52年臺上字第1300號復著有判例要
    旨可資參照。
三、檢察官認被告己○○、庚○○、戊○○此部分另涉犯有強盜
    之罪嫌，無非係以甲○○之指訴為其主要論據。而被告己○○、庚○○、戊○○則堅決否認有何強盜之犯行，被告己○○、庚○○同辯以：其等雖有於案發之日前往盛鑫公司，惟
    並未強取甲○○之財物，被告戊○○則辯稱：渠於案發之日
    ，根本未出現於盛鑫公司等語；辯護意旨則略以：本案檢察
    官起訴被告己○○等涉犯加重強盜罪之犯行，僅係依甲○○
    先前於警詢及偵查之單一指訴，其證明力本已有不足，更何
    況甲○○嗣於法院審理中，已明確證稱該25,000元事後已找
    到，並未遭被告等人強行取走，自亦可證明被告己○○等並
    未有檢察官起訴之加重強盜犯行等語。經查：
    (一)證人甲○○於本院審理中乃係具結證稱：渠於96年9 月 3
      日早上曾至牙醫診所就診，並在11時50分許返回公司，而
      因醫生囑示渠中午不宜用餐，渠乃於中午12時公司鈴聲響
      起後，未與其他同事共赴餐廳用餐，獨自留在辦公室中清
      點渠太太所交付予渠之該月生活費用25,000元（均係千元
      大鈔）。詎於鈴聲響畢約1 分鐘，卻陸續有8 、9 人手持
      棍棒進入辦公室，渠乃起身並順手將現金置放於桌上之汐
      止機車停車場工程圖（規格為A3大小，且有100 餘頁，下
      簡稱汐止工程圖）之上，而對方其中一人先問渠是否為老
      闆，渠回答「不是」，該人再詢問渠是否為廠長，並經渠
      答稱「是」之後，在場之人即以棍棒動手毆打渠並掀開桌
      子，不僅將渠打傷，亦把辦公室用的相當凌亂。案發後渠
      即被送往長庚醫院就診，而在渠隔日返回辦公室時，辦公
      室已大致經公司小姐整理完畢，渠有翻找抽屜，但並未看
      到現金，且公司小姐亦未向渠表示於整理之際有在辦公室
      中發覺金錢，渠當下才會認定應係遭打傷渠之人所取走，
      故於製作警詢筆錄時，即向員警陳稱現場尚有現金遺失。
      而渠原本就當日打傷渠之人之印象乃係一片模糊，係經員
      警提供照片供渠指認後，渠才得大概知道是何人前去盛鑫
      公司，並知悉有2 、3 個人站在渠面前，但亦無法確認究
      係由何人將現金取走。嗣迄97年11月3 日，渠因工作需要
      ，再度由箱子中將汐止工程圖取出時，始赫然發現該筆現
      金仍夾放在圖中間，並未遭人取走等語綦詳；並核與證人
      即甲○○之胞兄丙○○在本院審理中具結證述：伊係盛鑫
      公司之總經理，甲○○則為公司之廠長，平日負責保管公
      司之所有工程圖，而因於案發前某日，迦南公司向伊借用
      汐止工程圖（規格為A3，且很大一疊），伊乃指示甲○○
      將原圖找出影印，是該圖才會於案發之日置放於甲○○之
      桌上。而本案發生後，伊並未進公司查看，即先趕赴醫院
      探望甲○○，係因甲○○在出院後告知伊有現金不見，伊
      才前往公司之辦公室中尋找，惟因當初有報案，故現場仍
      保持原狀而相當凌亂，亦即，桌子傾斜、製圖櫃受損、公
      文夾及圖到處散落，伊即於稍微巡視一下，且未有任何發
      現後離開。迄97年11月初，因長弘公司又向伊借用汐止工
      程圖，伊乃再指示甲○○將原圖找出，甲○○始告知伊原
      先以為遭取走之現金仍夾放於圖中等語大致相符；再參以
      本案汐止工程圖之規格為A3，且頁數眾多一節，業經證人
      甲○○、丙○○證述明確，則整疊25,000元之千元現金於
      案發之際因混亂而夾於圖中，並未遭發覺，亦非難以想像
      ；以及證人甲○○於本院審理中，原係就被告己○○等之
      傷害行為感到非常氣憤，並表示因被告己○○等共同毆打
      渠時，未考慮到渠尚有家人需照顧，且渠於受傷後只要天
      氣一轉變，骨頭就會酸痛，故不願與被告己○○等商談和
      解（見本院97年10月2 日準備程序筆錄，卷(一)第209 頁）
      ，則若非證人甲○○確係於97年11月3 日，因翻找汐止工
      程圖發覺現金並未遺失而誤會被告己○○等，衡情應不致
      於短期間內，心境即產生巨大之轉變，而願在本院97年12
      月22日審理程序中改口為上開現金已找到之證詞，是本院
      認證人甲○○於本院審理中之證述，應確與事實相符，自
      堪以採信。
    (二)檢察官雖謂若證人甲○○原係為將汐止工程圖借予迦南公
      司，則何以於交付工程圖予迦南公司之際並未查覺其內夾
      放有25,000元之現金？又證人甲○○事後若確有找到金錢
      ，何以未提示予證人丙○○？再就證人丙○○於知悉證人
      甲○○遭毆打後，是否有先前往公司查見一節，證人甲○○與丙○○之供詞亦有所矛盾，衡情應以證人甲○○證稱
      之係先行進公司較合常理，則若證人丙○○曾於第一時間
      趕回公司，又豈可能未查覺現金遺落於地上？凡此均足證
      證人甲○○嗣於本院翻異前詞，顯係迴護被告己○○等人
      所為，不足採信。惟查：1.證人丙○○於本院審理中亦證
      述：於96年間迦南公司向伊借用汐止工程圖，且經伊指示
      證人甲○○找出原圖後，證人甲○○應已影印完畢，並將
      原圖與影印圖分開置放，而該筆25,000元之現金應係在混
      亂之際夾放於原圖中，始會在將影印圖交付迦南公司時，
      未查覺有現金之存在，並於長弘公司在97年間再向伊借用
      汐止工程圖，而經伊指示證人甲○○將原圖找出時始發現
      等語，則既證人丙○○所交付予迦南公司者乃係事先已影
      印完成之工程圖，當不必然會查覺夾放在原圖中間之現金
      25,000元；2.證人甲○○及丙○○乃係兄弟，且共同於盛
      鑫公司任職，衡情彼此間應係相當信任，而不致懷疑對方
      ，況該筆25,000元之現金係證人甲○○之太太所交付予渠
      之當月生活費用，並非公司之公款，則當證人甲○○事後
      找到該筆現金時，本即無提示予證人丙○○之必要，單純
      之口頭告知即可取信於證人丙○○，此實與常情無違；3.
      本案案發之後，證人甲○○即經送往長庚醫院就診，渠就
      證人丙○○當日之行蹤，自顯未親見而係聽聞證人丙○○
      或他人之轉述，則本院認當應以證人丙○○所證稱之未先
      進公司即趕往醫院探視證人甲○○一節為真，況既該筆25
      ,000元之現金於案發混亂之際即已夾放在汐止工程圖中間
      ，是縱證人丙○○在事後進入仍保持現狀之凌亂辦公室時
      ，未能發覺現金之存在，亦合乎常理。準此，檢察官此部
      分論述，自容有誤會，而不足使本院認定證人甲○○嗣後
      於本院審理中之證述乃係迴護被告己○○等之詞。
    (三)次查：證人甲○○固於偵查中證稱：當日中午時許，盛鑫
      公司之員工均前往餐廳用餐，而獨由渠一人於辦公室中清
      點渠太太所交付予渠之現金25,000元時，突有一群人約10
      餘人手持球棒闖入辦公室，並於確定渠為廠長後，即有一
      人高喊「給他死」，渠乃順手將現金置放於桌上，並隨即
      遭另一人取走，嗣該群人即持球棒毆打渠之頭部等語，而
      與渠在警詢中就過程之陳述大致相同，惟就現金是否確實
      遭人取走一節，已顯與渠嗣後於本院審理中之上開證述不
      符；且渠於警詢及第1 次偵查中，經員警及檢察官分別提
      示照片供渠指認時，先係證稱：被告丁○○係當場指揮高
      喊「給他死」之人，被告庚○○係第1 個進入辦公室詢問
      渠是否為老闆，並強行取走現金之人，而被告己○○、戊○○及同案被告壬○○則均有在場持球棒毆打渠等語（見
      97年度他字第390 號偵查卷第24至第26頁、第36、37頁）
      ；嗣於第2 次偵查中經檢察官命被告等人到庭，並由證人
      甲○○位於指認室中指認後，則改口證述：被告丁○○當
      日未在場，而被告庚○○係第1 個進入辦公室並詢問渠是
      否為廠長之人，然渠無法確定當日現金是否由被告庚○○
      取走，至被告己○○、戊○○及同案被告壬○○則確有在
      現場持木棍毆打渠，且係因先前均係以照片指認，與本人
      有所出入，渠始會誤認被告丁○○亦有到場等語（見97年
      度偵字第14925 號偵查卷第217 至第220 頁）。對照證人
      甲○○之上開證述，再參以依一般社會經驗，照片與本人
      間本即容有部分差距之情，當應以證人甲○○事後於指認
      室所為之指認較與事實相符，則若此，縱依證人甲○○於
      警詢及偵查中之陳述，當日確有人將置於桌上之現金25,0
      00元取走，證人甲○○亦無法確認究係由何人為之，且依
      渠上開所述，該人乃係於見到金錢後即強取之，其餘在場
      之被告己○○等始持球棒毆打渠，則該人是否自始即係與
      其餘被告具有意圖為自己不法所有之犯意聯絡？又既該人
      係於強取現金後始動手毆打，此亦與強盜罪所規定需至使
      被害人不能抗拒後才強取財物之構成要件不符；況遍查卷
      內所附資料後，亦無其餘證據足資佐證證人甲○○此分之
      證述確實為真，是單憑甲○○先前於警詢及偵查中之片面
      指訴，仍不足由本院遽採為認定被告己○○、庚○○、戊○○確有檢察官所指加重強盜犯行之依據。
    (四)綜上所述，檢察官起訴被告己○○、庚○○、戊○○共同
      涉犯加重強盜罪之部分，既僅有證人甲○○於警詢及偵查
      中之單一指訴，且證人甲○○在本院審理中已明確證稱此
      係因未查覺該筆25,000元之現金夾放於工程圖中，始會誤
      以為遭被告己○○等人取走等語，是渠先前所為陳述之真
      實性如何，自有疑義，當無法使通常一般之人均不致有所
      懷疑，而得確信被告己○○、庚○○、戊○○此部分犯罪
      為真實之程度。此外，復查無其他積極證據足證被告己○○、庚○○、戊○○確有檢察官所指此部分之犯行，揆諸
      上開說明，即不得證明被告己○○、庚○○、戊○○犯罪
      ，而應為無罪之諭知，以昭審慎。
丙、公訴不受理部分：
一、公訴意旨另以：
    (一)被告丁○○為催討乙○○所積欠之債務，竟與被告己○○
      、庚○○及同案被告壬○○基於傷害之犯意聯絡，於96年
      4 月10日上午，由壬○○駕車而共同前往乙○○上開位於
      桃園縣龍潭鄉住處，並將乙○○強行押往不知情之陳進祥
      位於臺北縣新莊市之住處內，嗣再於該址內輪流徒手毆打
      乙○○，因認被告丁○○、己○○、庚○○此部分共同涉
      犯有刑法第277 條第1 項之普通傷害罪嫌；
    (二)被告己○○、庚○○、戊○○為追討上開乙○○所積欠被
      告丁○○之債務，竟與其餘身分不詳之10餘人，另基於傷
      害及毀損之犯罪聯絡，而於96年9 月3 日分乘車輛前往盛
      鑫公司，並於同日中午抵達後，即手持球棒等物進入辦公
      室中毆打甲○○，致甲○○受有前額撕裂傷、背挫傷、前
      臂挫傷等傷害，嗣於離去之際，復又砸毀置放於公司停車
      場內癸○○所有車牌號碼CU－1455號、辛○○所有車牌號
      碼2701－EV號、盛鑫公司所有車牌號碼V9－5878號、8N－
      0311號、翁文耀所有車牌號碼W2－1480號（現已移轉予甲○○之妻賴美玲，並由甲○○保管使用中）等車輛，因認
      被告己○○、庚○○、戊○○此部分亦共同涉犯有刑法第
      27 7條第1 項之普通傷害罪及同法第354 條之毀損罪嫌等
      語。
二、按告訴乃論之罪，告訴人於第一審辯論終結前，得撤回其告
    訴；告訴經撤回者，法院應諭知不受理之判決，並得不經言
    詞辯論為之，刑事訴訟法第238 條第1 項、第303 條第3 款
    及第307 條分別定有明文。
三、經查：本案告訴人乙○○告訴被告丁○○、己○○、庚○○
    傷害；告訴人甲○○告訴被告己○○、庚○○、戊○○傷害
    ；告訴人甲○○、癸○○、辛○○、盛鑫公司告訴被告己○○、庚○○、戊○○毀損案件，檢察官認分別係涉犯刑法第
    277 條第1 項之普通傷害罪及同法第354 條之毀損罪，依同
    法第287 條前段及第357 條之規定，均須告訴乃論。茲據告
    訴人乙○○、甲○○、癸○○、辛○○、盛鑫公司於本院審
    理中已分別撤回告訴（見本院97年10月20日訊問筆錄，並有
    刑事撤回告訴狀4 紙在卷可稽），揆諸前開說明，本院就此
    部分即應諭知不受理之判決。
據上論斷，應依刑事訴訟法第299 條第1 項前段、第301 條第 1
項、第303 條第3 款，刑法第28條、第74條第1 項第1 款、第 2
項第5 款、第302 條第1 項、第41條第1 項前段、第38條第1 項
第2 款、第93條第1 項第2 款，刑法施行法第1 條之1 第1 項、
第2 項前段，中華民國九十六年罪犯減刑條例第2 條第1 項第 3
款、第7 條、第9 條，判決如主文。
本案經檢察官馮浩庭到庭執行職務。
中    華    民    國    98    年    11    月    23    日
                    刑事第十庭  審判長法  官    江 德 民
                                      法  官    黃 鏡 芳
                                      法  官    蘇 昌 澤
以上正本證明與原本無異。
如不服本判決應於收受判決後10日內向本院提出上訴書狀，並應
敘述具體理由。其未敘述上訴理由者，應於上訴期間屆滿後20日
內向本院補提理由書( 均須按他造當事人之人數附繕本) 「切勿
逕送上級法院」。
                                       書記官   田 宜 芳
中    華    民    國    98    年    11    月    25    日
附錄論罪科刑依據之法條：
中華民國刑法第302條
（剝奪他人行動自由罪）
私行拘禁或以其他非法方法，剝奪人之行動自由者，處5 年以下
有期徒刑、拘役或3 百元以下罰金。
因而致人於死者，處無期徒刑或7 年以上有期徒刑，致重傷者，
處3 年以上10年以下有期徒刑。
第 1 項之未遂犯罰之。

司法院資訊處製作；財團法人民間司法改革基金會備份。
